【裁判字號】    90,婚,445
【裁判日期】    900530
【裁判案由】    離婚
【裁判全文】
臺灣臺中地方法院民事判決                            九十年度婚字第四四五號
    原      告  乙○○
    被      告  甲○○
右當事人間離婚事件，本院判決如左：
    主  文
准原告與被告離婚。
訴訟費用由被告負擔。
    事    實
甲、原告方面：
  一、聲明：求為判決如主文所示。
  二、陳述：
      兩造於民國八十七年五月八日結婚，並育有一子，被告於婚前即因違反麻醉藥品管理
      條例案件，經法院判處罪刑，執行刑之一部後假釋中，詎被告於婚後猶不知警惕，繼
      續耽染施用毒品惡習，旋因違反肅清煙毒條例（修正後之毒品危害防制條例）、竊盜
      、偽造文書等案件，於八十七年六月二十七日經撤銷假釋再度入獄服刑，須至九十四
      年十月七日始執行完畢，兩造完婚一個月餘，被告即無法履行夫妻同居之義務，及擔
      負照顧妻小之責，原告無夫相伴扶持，尚須獨自肩負家計，兩造長久無夫妻之實，當
      構成難以維持婚姻之重大事由，爰依民法第一千零五十二條第二項之規定，請求裁判
      離婚。
乙、被告方面：
  一、聲明：對於原告之請求無意見。
  二、陳述：伊因違反毒品危害防制條例案件，目前正在臺灣臺中監獄服刑，刑期須執行至
      九十四年間，無法照顧妻小。
丙、本院依職權調閱被告之刑案資料查註紀錄表。
    理    由
一、本件原告主張兩造於八十七年五月八日結婚，而被告旋於同年六月二十七日因違反肅清
    煙毒條例（修正後之毒品危害防制條例）、竊盜、偽造文書等案件，經法院判處罪刑，
    且經撤銷前案假釋，送監執行至九十四年十月七日，目前於臺灣臺中監獄服刑之事實，
    業經本院依職權調取被告之前科表核閱屬實，復為被告所不爭執，自堪信原告之主張為
    真實。
二、按婚姻乃一男一女之兩性結合，以組織家庭，共同生活為目的。故有足以破壞共同生活
    或難以維持共同生活之情事發生，允宜許其離婚以消滅婚姻關係。七十四年六月三日修
    正公布之民法親屬編，就裁判離婚之原因，為應實際需要，參考各國立法例，增設民法
    第一千零五十二條第二項，明定有同條第一項以外重大事由，難以維持婚姻者，亦得請
    求離婚。是對於家庭生活之美滿幸福，有妨礙之情形，即得認其與此之所謂難以維持婚
    姻之重大事由相當（最高法院著有七十九年臺上字第一０四０號判決足資參照）。經查
    ，被告婚後確因案判處罪刑，且經撤銷假釋執行殘刑中，已如前述，且依被告前科表以
    觀，被告刑期需執行至九十四年十月七日，其間被告自無法照顧妻小，影響兩造共同生
    活已甚顯然，而婚姻生活必需建基於兩造之互信、互諒，且有賴兩造共同之努力經營，
    否則難臻夫妻共營幸福美滿生活之境界，被告所為實無法善盡照顧原告及子女之責，亦
    難期冀兩造婚姻完滿永續，依社會通常觀念，堪認係屬民法第一千零五十二條第二項前
    段所稱難以維持婚姻之重大事由。此外，本件兩造難以維婚姻之重大事由，乃被告一再
    觸犯罪刑咎由自取，非可歸責於原告，純為可歸責被告一方，亦堪認定。從而，本件原
    告據以主張依民法第一千零五十二條第二項之規定，訴請離婚，為有理由，應予准許。
三、據上論結，原告之訴為有理由，依民事訴訟法第七十八條，判決如主文。
中        華        民        國   九十     年      五       月     三十      日
                                臺灣臺中地方法院家事法庭
~B法      官  張惠立
右為正本係照原本作成
如對本判決上訴，須於判決正本送達後二十日內向本院提出上訴狀
中        華        民        國   九十     年      五       月     三十一    日
~B法院書記官


司法院資訊處製作；財團法人民間司法改革基金會備份。
